臺灣嘉義地方法院刑事判決　　　　　　94年度簡上字第39號
上　訴　人　臺灣嘉義地方法院檢察署檢察官
兼　被　告　戊○○　男　58歲（民國35年7月15日生）
上列上訴人等因被告被訴竊盜案件，不服本院嘉義簡易庭中華民
國93年12月17日93年度嘉簡字第1218號第一審判決（聲請簡易判
決處刑書案號：臺灣嘉義地方法院檢察署93年度偵字第6681號）
，提起上訴，及移送併案審理（93年度偵字第7031號），暨臺灣
南投地方法院檢察署移送併案審理（94年度偵字第936號）、臺
灣臺中地方法院檢察署移送併案審理（94年度偵字第7164號），
本院合議庭認不得以簡易判決處刑，改依通常程序為第一審判決
如下：
    主  文
原判決撤銷。
戊○○連續攜帶兇器竊盜，累犯，處有期徒刑玖月。扣案之固定
扳手壹支沒收。
    事  實
一、戊○○前因竊盜、妨害自由案件，分別經臺灣臺中地方法院
    判處有期徒刑9月、4月確定，並於民國92年7月21日縮短刑
    期執行完畢。猶不知悔改，復意圖為自己不法之所有，基於
    竊盜之概括犯意，連續於下列時間、地點行竊：
  (一)於93年9月3日14時20分許，在嘉義市○區○○路255號「九
    華山地藏庵」，趁丁○○拜拜之際，徒手竊取丁○○所有放
    置於供桌上衣服內之現金新台幣（下同）2萬2千元得手。
  (二)於93年11月14日13時50分許，在上開地點，趁乙○○拜拜之
    際，徒手竊取乙○○所有放置於供桌上衣服內之現金8萬8千
    元，得手後，正欲離去之際，為乙○○之妹林淑玫發覺報警
    當場查獲。
  (三)於93年12月15日12時30分許，在南投縣名間鄉濁水村31號「
    福興宮」，趁甲○○○拜拜之際，徒手竊取甲○○○所有放
    置於供桌上衣服內之現金2萬2千元，得手後離去，嗣經調閱
    附近現場監視錄影帶，始循線查獲。
  (四)於93年12月17日或18日8點多，在南投縣名間鄉松柏嶺某間
    廟宇，徒手竊取林美雲所有置於供桌上衣服內之現金2萬6千
    元及金項鍊1條。
  (五)於94年3月16日9時30分許，在台中市○○路東峰公園旁，攜
    帶其所有且客觀上對人之生命、身體構成威脅足為兇器使用
    之固定扳手1支，竊取丙○○所有之車牌號碼OT-9983自用小
    客車車牌1面，得手後將之懸掛於車牌號碼8131─FY自用小
    客車。嗣於同年3月17日11時50分許，駕駛上開自用小客車
    行經彰化縣和美鎮○○路○段586號前，為警查獲，並扣得
    上揭固定扳手1支。
二、案經乙○○訴由嘉義縣警察局中埔分局及嘉義市警察局第二
    分局，分別報請臺灣臺灣嘉義地方法院檢察署檢察官偵查聲
    請簡易判決處刑及移送併案審理，暨甲○○○訴由南投縣政
    府警察局南投分局報請臺灣南投地方法院檢察署檢察官偵查
    後移送併案審理、彰化縣警察局和美分局報請臺灣彰化地方
    法院檢察署呈請臺灣高等法院台中分院檢察署令轉臺灣臺中
    地方法院檢察署檢察官偵查後移送併案審理。
    理  由
一、訊據被告戊○○對於上揭犯罪事實，於本院審理時坦承不諱
    ，並經被害人丁○○、丙○○、告訴人乙○○於警詢時指述
    綦詳，且據證人林淑玫、「九華山地藏庵」人員岩良敏於警
    偵訊時證述屬實，另經告訴人甲○○○於警詢及於本院審理
    時證述在卷，並有保管書、道歉書各1紙、贓物認領保管單2
    紙、照片24幀等附卷可稽，另有固定扳手1支扣案可資佐證
    ，足認被告之自白與事實相符，本件事證明確，被告上揭竊
    盜犯行均堪認定。
二、按刑法第321條第1項第3款之攜帶兇器竊盜罪，係以行為人
    攜帶兇器竊盜為其加重條件。此所謂兇器，其種類並無限制
    ，凡客觀上足對人之生命、身體、安全構成威脅，具有危險
    性之兇器均屬之。且祇須行竊時攜帶此種具有危險性之兇器
    為已足，並不以攜帶之初有行兇之意圖為必要（最高法院著
    有79年臺上字第5253號判例可資參照）。被告於事實欄一(五)
    竊盜犯行所使用之固定扳手1支，為鐵製品，長約19.5公分
    ，業據本院當庭勘驗屬實，客觀上足以對人之生命、身體、
    安全構成威脅，具有危險性，自屬兇器。是核被告所為，係
    犯刑法第320條第1項竊盜罪、同法第321條第1項第3款攜帶
    兇器竊盜罪。被告前後多次竊盜犯行，時間緊接，犯罪構成
    要件相同，顯係基於概括犯意反覆為之，為連續犯，應從一
    重論以攜帶兇器竊盜罪一罪，並加重其刑。又被告前因竊盜
    、妨害自由案件，分別經臺灣臺中地方法院判處有期徒刑9
    月、4月確定，並於92年7月21日縮短刑期執行完畢，此有臺
    灣高等法院被告全國前案紀錄表1份在卷可憑，其於有期徒
    刑執行完畢後，5年以內再犯本件有期徒刑以上之罪，為累
    犯，應依刑法第47條規定，遞加重其刑。雖檢察官僅就被告
    事實欄一(二)部分之犯行聲請簡易判決處刑，惟被告就事實欄
    一(一)(三)(四)(五)部分之犯行，與上揭聲請簡易判決處刑，並經本
    院判決有罪之部分，有連續犯之裁判上一罪之關係，為聲請
    簡易判決處刑效力所及，本院自得併予審理。原審諭知被告
    竊盜，累犯，判處有期徒刑5月，如易科罰金，以3百元折算
    1 日，固非無見，惟未能於判決前及時審酌被告事實欄一(一)
    (三)(四)(五)部分之犯行，其認定事實及適用法律尚有未洽，上訴
    人等就此部分提起上訴，請求撤銷原判決，為有理由，自應
    由本院撤銷原判決，另為適當之判決。爰審酌被告不思正途
    為圖私利之犯罪動機、行為之手段、犯罪所生之危害，竊盜
    之次數、所得財物價值，及犯罪後坦承犯行之態度良好，並
    已歸還大部分財物等一切情狀，量處如主文所示之刑，以示
    懲儆。扣案之固定扳手1支，係被告所有供犯罪所用之物，
    業據被告供承在卷，爰依刑法第38條第1項第2款宣告沒收。
三、按檢察官聲請以簡易判決處刑之案件，經法院認為有第451
    條之1第4項但書之情形者，應適用通常訴訟程序審判之，刑
    事訴訟法第452條定有明文。查本案審判中發現被告尚有其
    他具裁判上一罪即上述事實欄一(一)(三)(四)(五)之犯罪事實，足認
    被告所犯之罪不合刑事訴訟法第449條所定得以簡易判決處
    刑之案件，而有刑事訴訟法第451條之1第4項但書第2款之情
    形，依上揭法律規定，原審適用簡易判決處刑程序，尚有未
    合，應由本院合議庭改依通常程序審理後，逕為第一審之判
    決，檢察官或被告如不服本判決，仍得於法定上訴期間內，
    向管轄之第二審法院提起上訴，附此敘明。
據上論斷，應依刑事訴訟法第455條之1第1項、第3項、第452條
、第451條之1第4項但書第2款、第369條第1項前段、第364條、
第299條第1項前段，刑法第56條、第321第1項第3款、第47條、
第38條第1項第2款，罰金罰鍰提高標準條例第1條前段，判決如
主文。
本案經檢察官廖素琪到庭執行職務。
中　　華　　民　　國　　94　　年　　7 　　月　　12　　日
                    刑事第三庭  審判長  法  官  沈福財
                                        法  官  陳端宜
                                        法  官  卓春慧
上列正本證明與原本無異。
如不服本判決，應於判決送達後10日內向本院提出上訴狀（應附
繕本）。告訴人或被害人如對於本判決不服者，應具備理由請求
檢察官上訴，其上訴期間之計算係以檢察官收受判決正本之日期
為準。
中　　華　　民　　國　　94　　年　　7 　　月　　12　　日
                                        書記官  江芳耀
附錄本案論罪科刑法條全文：
刑法第321條第1項第3款：
犯竊盜罪而有左列情形之一者，處六月以上、五年以下有期徒刑：
三  攜帶兇器而犯之者。
